臺灣高等法院臺南分院刑事判決　　　　　　九十一年度交上易字第三二號　　Ｇ
　　　上　訴　人　臺灣臺南地方法院檢察署檢察官
　　　被　　　告　乙　○　○
　　　選任辯護人　郭　玉　山　律師
右上訴人因被告過失傷害案件，不服臺灣臺南地方法院九十年度交易字第三九八號中
華民國九十年十月二十四日第一審判決（起訴案號：臺灣臺南地方法院檢察署九十年
度偵字第七五八四號），提起上訴，本院判決如左：
      主      文
原判決撤銷。
乙○○從事業務之人，因業務上之過失傷害人，處有期徒刑伍月，如易科罰金，以參
佰元折算壹日。
      事      實
一、乙○○為宏錡電信工程股份有限公司之技術員，平素以駕駛車號Ｅ四─五四八二
    號之自小貨車為客戶裝設電話，駕駛為其附隨業務。於民國（下同）八十九年十
    二月十四日下午，明知駕駛人酒後不應駕駛，竟於酒後已不能安全駕駛動力交通
    工具之狀態下（其酒精測試濃度為○、五二毫克），竟仍駕駛其前開自小貨車（
    公共危險部分已判決確定），沿台南市○○街由西往東方向行駛，於同日下午四
    時五十分許，行經該街一段七十號前，因不勝酒力無法適當控制汽車，致追撞同
    向在前由丙○○所騎駛車號ＮＬＰ─八四九號之重機車，造成丙○○受有「第一
    腰椎骨折」之傷害。
二、案經乙○○自首後由丙○○訴請台南市警察局第三分局移送臺灣臺南地方法院檢
    察署檢察官偵查起訴。
      理      由
一、訊據被告乙○○對伊於右揭時地駕車肇事之事實，自警訊、偵查、原審及本院審
    理時，均供認不諱，核與丙○○指述之情節相符，並有道路交通事故調查報告表
    一紙，相片八幀附卷足資佐證。又被害人丙○○確因本件車禍致第一腰椎骨折，
    亦有診斷證明書一份附卷可稽，被告亦自承其有過失，又其過失行為與被害人受
    傷間復有因果關係，從而本件事證已臻明確，被告過失之犯行，洵堪認定。
二、查被告平素以駕駛自小貨車為客戶裝設電話為其附隨業務，為從事駕駛業務之人
    ，其因業務上之過失致被害人受傷，核其所為，係犯刑法第二百八十四條第二項
    前段之業務過失傷害罪。右被告酒醉駕車，其酒精測試濃度為○、五二毫克，有
    臺南市警察局舉發違反道路交通管理事件通知單可按，其因而致人受傷，依法應
    負刑事責任，應依道路交通管理處罰條例第八十六條第一項之規定，加重其刑。
    又被告於肇事後，自動向警方自首，接受裁判，並經到場處理之警員甲○○於本
    院結證供明無誤，應依刑法第六十二條規定減輕其刑。
三、原審予以論罪科刑，固非無見，惟查被告係自首接受裁判，依法應減輕其刑，原
    審未依自首規定減刑，自有未合，上訴意旨，雖未指摘及此，僅以原審量刑太輕
    ，固不足採，但原判決既有前述可議之處，即屬無可維持，應由本院撤銷改判，
    爰審酌被告之品行、過失之程度、所生之危害及其肇事後未與被害人達成民事上
    之和解等情狀，量處有期徒刑伍月，並諭知易科罰金以參佰元折算壹日。
據上論斷應依刑事訴訟法第三百六十九條第一項前段、第三百六十四條、第二百九十
九條第一項前段、刑法第二百八十四條第二項前段、第六十二條、第四十一條第一項
前段、道路交通管理處罰條例第八十六條第一項、罰金罰鍰提高標準條例第一條前段
、第二條，判決如主文。
本案經檢察官劉得鉦庭執行職務
中    華    民    國      九十一      年      四      月      四        日
                                  臺灣高等法院臺南分院刑事第六庭
                                      審判長法官  楊    明    章
                                            法官  高    明    發
                                            法官  戴    勝    利
右正本證明與原本無異。
不得上訴。
                                      法院書記官  吳    銘    添
中    華    民    國      九十一      年      四      月     八         日
附錄：本判決論罪科刑法條：
刑法第二百八十四條：因過失傷害人者，處六月以下有期徒刑、拘役或五百元以下罰
                    金，致重傷者，處一年以下有期徒刑、拘役或五百元以下罰金
                    。
                    從事業務之人，因業務上之過失傷害人者，處一年以下有期徒
                    刑、拘役或一千元以下罰金，致重傷者，處三年以下有期徒刑
                    、拘役或二千元以下罰金。
